【裁判字號】    97,台上,6022
【裁判日期】    971127
【裁判案由】    違反槍砲彈藥刀械管制條例等罪
【裁判全文】
最高法院刑事判決            九十七年度台上字第六０二二號
上  訴  人  甲○○
上列上訴人因違反槍砲彈藥刀械管制條例等罪案件，不服台灣高
等法院高雄分院中華民國九十七年九月十八日第二審判決（九十
七年度上訴字第一二九九號，起訴案號：台灣屏東地方法院檢察
署九十六年度偵字第六七００號），提起上訴，本院判決如下：
    主  文
上訴駁回。
    理  由
按刑事訴訟法第三百七十七條規定，上訴於第三審法院，非以判
決違背法令為理由，不得為之。是提起第三審上訴，應以原判決
違背法令為理由，係屬法定要件。如果上訴理由書狀並未依據卷
內訴訟資料，具體指摘原判決不適用何種法則或如何適用不當，
或所指摘原判決違法情事，顯與法律規定得為第三審上訴理由之
違法情形，不相適合時，均應認其上訴為違背法律上之程式，予
以駁回。本件原判決撤銷第一審關於上訴人甲○○加重強盜部分
之判決，改判仍論處上訴人攜帶兇器，於夜間侵入住宅強盜未遂
罪刑；並維持第一審論處上訴人未經許可，寄藏可發射子彈具有
殺傷力之改造手槍罪刑部分之判決，駁回其於第二審之此部分上
訴，已敘明其所憑證據及認定之理由。從形式上觀察，並無判決
違背法令之情形存在。查上訴人在警詢中供稱扣案之槍、彈「是
一位已死亡之友人綽號『英仔』男子在（民國）九十二年借放在
我這裡保管，我並沒有向他購買。」「（綽號『英仔』男子之真
實姓名）我不記得了。」等語；復於偵查及第一審法院審理中為
相同之陳述（見警卷第五頁、偵查卷第十六頁、第一審卷第三十
六頁）。原判決採憑上開供述，認上訴人受「英仔」之託寄藏槍
、彈，尚非無據。至「英仔」之真實姓名為何，住所何在，是否
已經死亡，與事實之確認及法律之適用無涉，原判決未予調查說
明，不生違背法令之問題。又原判決以上訴人於夜間持槍侵入被
害人住處強盜財物，嚴重影響社會治安，客觀上不足以引起一般
同情，無從依刑法第五十九條規定酌減其刑，理由內已詳加審酌
論列（見原判決第九頁第二十四行至第十頁第七行）。上訴意旨
仍執陳詞，漫指原判決未酌減其刑為違法，尤非適法之第三審上
訴理由。復稱上訴人向被害人要求錢財，並拍打其肩膀，被害人
起身欲毆打上訴人，上訴人始取槍予以嚇阻，互相拉扯時，造成
槍枝走火，誤射牆壁，並非自始即持槍強盜，僅屬恐嚇取財未遂
云云，徒就原審採證認事職權之適法行使，持己見任意爭辯，亦
非依據卷內訴訟資料所為之具體指摘。其上訴為違背法律上之程
式，應予駁回。
據上論結，應依刑事訴訟法第三百九十五條前段，判決如主文。
中    華    民    國  九十七  年   十一   月  二十七  日
                      最高法院刑事第十一庭
                          審判長法官  花  滿  堂
                                法官  黃  正  興
                                法官  陳  東  誥
                                法官  林  錦  芳
                                法官  洪  昌  宏
      本件正本證明與原本無異
                                      書  記  官
中    華    民    國  九十七  年   十二   月    一    日
                                                     m


司法院資訊處製作；財團法人民間司法改革基金會備份。
